臺灣臺北地方法院刑事判決　　　　　　　99年度易字第3522號
公　訴　人　臺灣臺北地方法院檢察署檢察官
被　　　告　謝文欽
上列被告因毒品危害防制條例案件，經檢察官提起公訴（九十九
年度毒偵字第三六四四號），本院判決如下：
    主  文
謝文欽施用第二級毒品，累犯，處有期徒刑柒月。扣案玻璃球吸
食器壹只沒收銷燬之。
    事實及理由
一、本件被告謝文欽所犯非死刑、無期徒刑或最輕本刑有期徒刑
    三年以上之罪，亦非高等法院管轄第一審案件，且被告於本
    院訊問時，就被訴事實為有罪之陳述，經告知被告簡式審判
    程序之旨，並聽取檢察官、被告之意見後，本院裁定進行簡
    式審判程序，是本件之證據調查，依刑事訴訟法第二百七十
    三條之二規定，不受同法第一百五十九條第一項、第一百六
    十一條之二、第一百六十一條之三、第一百六十三條之一及
    第一百六十四條至第一百七十條規定之限制，合先敘明。
二、本件犯罪事實及證據，均引用檢察官起訴書之記載（如附件
    ）。（一）犯罪事實欄有關被告謝文欽犯罪科刑執行紀錄部
    分更正如下：被告謝文欽前因施用毒品案件，經臺灣臺北地
    方法院裁定送觀察、勒戒後，認有繼續施用毒品之傾向，再
    經同院裁定送強制戒治，於民國九十四年六月十五日強制戒
    治執行完畢釋放出監，並經臺灣臺北地方法院檢察署檢察官
    以九十六年度戒毒偵字第十七號為不起訴處分確定。復因施
    用施用毒品案件，經臺灣士林地方法院以九十七年度訴字第
    七九一號判決處有期徒刑十月確定，並經同院以九十六年度
    聲減字第二二四四號裁定減刑為有期徒刑五月，於九十八年
    七月十四日因縮短刑期執行完畢出監。（二）犯罪事實欄並
    補充記載如下：並扣得玻璃球一只（內含甲基安非他命殘渣
    ）。（三）證據部分並補充：被告於本院準備程序及審理時
    之自白（本院卷第二十九頁反面、第三十二頁參照）、玻璃
    球照片一張（偵查卷第十九頁參照）、臺北市政府警察局中
    山分局扣押物品目錄表（偵查卷第十六頁參照）、交通部民
    用航空局航空醫務中心九十九年十月十五日航藥鑑字第○九
    九六四六六號毒品鑑定書（偵查卷第四十八頁參照）。
三、核被告所為，係犯毒品危害防制條例第十條第二項之施用第
    二級毒品罪。被告持有第二級毒品安非他命、甲基安非他命
    後，進而施用，其持有之低度行為應被其施用之高度行為所
    吸收，不另論罪。又被告有前揭二所載之犯罪科刑執行情形
    ，於九十八年七月十四日因縮短刑期執行完畢出監，有臺灣
    高等法院被告前案紀錄表在卷足憑，其於五年內故意再犯本
    件有期徒刑以上之罪，為累犯，應依刑法第四十七條第一項
    之規定加重其刑。爰審酌被告曾因施用毒品犯行執行觀察、
    勒戒及強制戒治程序，仍不知悛悔，復多次再施用毒品，顯
    見被告無改過之意，惟念其施用毒品乃戕害自己身心健康，
    尚未危及他人，犯後於偵查中即坦承全部犯行之態度等一切
    情狀，量處如主文所示之刑。扣案之玻璃球吸食器一只，內
    含甲基安非他命殘渣，有交通部民用航空局航空醫務中心九
    十九年十月十五日航藥鑑字第○九九六四六六號毒品鑑定書
    （偵查卷第四十八頁參照）在卷可佐，且該玻璃球吸食器為
    被告本次施用第二級毒品所使用之吸食器乙情，為被告所坦
    認（本院卷第三十一頁反面參照），因毒品與玻璃球吸食器
    無法析離，均應依毒品危害防制條例第十八條第一項前段規
    定，不問屬於犯人與否，由本院諭知沒收銷燬之。
四、據上論斷，應依刑事訴訟法第二百八十四條之一、第二百七
    十三條之一第一項、第二百九十九條第一項前段、第三百十
    條之二、第四百五十四條第二項，毒品危害防制條例第十條
    第二項、第十八條第一項前段，刑法第十一條前段、第四十
    七條第一項，判決如主文。
五、如不服本判決，應於送達後十日內，向本院提出上訴狀。
本案經檢察官謝憲杰到庭執行職務
中    華    民    國   100    年    3     月    24    日
                  刑事第九庭    法  官  鄭富城
以上正本證明與原本無異。
如不服本判決應於收受送達後10日內向本院提出上訴書狀，並應
敘述具體理由；其未敘述上訴理由者，應於上訴期間屆滿後20日
內向本院補提理由書（均須按他造當事人之人數附繕）「切勿逕
送上級法院」。
                                書記官  顏淑華
中    華    民    國   100    年    3     月    24    日
附錄論罪科刑實體法條文：
毒品危害防制條例第10條
施用第一級毒品者，處 6 月以上 5 年以下有期徒刑。
施用第二級毒品者，處 3 年以下有期徒刑。
附件：
臺灣臺北地方法院檢察署檢察官起訴書
                                    99年度毒偵字第3644號
    被      告  謝文欽  男  37歲（民國○○年○月○日生）
                        住臺北縣汐止市○○路299號2樓
                        國民身分證統一編號：Ｚ000000000號
上列被告因違反毒品危害防制條例案件，已經偵查終結，認應該
提起公訴，茲將犯罪事實及證據並所犯法條分敘如下：
        犯罪事實
一、謝文欽前因施用毒品案件，經臺灣臺北地方法院裁定送觀察
    、勒戒後，認有繼續施用毒品之傾向，再經該院裁定送強制
    戒治，於民國94年6月15日執行完畢出監，並經本署檢察官
    以96年度戒毒偵字第17號為不起訴處分確定。復因施用毒品
    案件，經臺灣士林地方法院以97年度訴字第791號判處有期
    徒刑10月確定，甫於98年7月13日縮行期滿執行完畢。詎其
    仍不知悔改，復於強制戒治執行完畢後5年內，基於施用第2
    級毒品之犯意，於99年10月5日22時，在臺北市中山區○○
    ○路○段路邊，施用第2級毒品安非他命、甲基安非他命。嗣
    於同年月6日凌晨3時30分許，為警在臺北市中山區○○○路
    ○段137巷內查獲，經其同意採集尿液送驗，結果呈安非他命
    、甲基安非他命陽性反應，始悉上情。
二、案經臺北市政府警察局中山分局報告偵辦。
        證據並所犯法條
一、證據清單與待證事實
┌───┬───────────┬───────────┐
│編號  │證 據 名 稱           │待 證 事 實           │
├───┼───────────┼───────────┤
│ 一   │被告謝文欽之自白      │上揭犯罪事實。        │
├───┼───────────┼───────────┤
│ 二   │台灣尖端先進生技醫藥股│被告為警查獲時所採集之│
│      │份有限公司、尿液檢體委│尿液經送鑑驗呈安非他命│
│      │驗單、結文            │、甲基安非他命陽性反應│
│      │                      │之事實。              │
├───┼───────────┼───────────┤
│ 三   │刑案資料查註紀錄表、全│被告於強制戒治執行完畢│
│      │國施用毒品案件紀錄表  │後5年內再犯本件施用第2│
│      │                      │級毒品犯行之事實。    │
└───┴───────────┴───────────┘
二、核被告謝文欽所為，係犯毒品危害防制條例第10條第2項之
    施用第2級毒品罪嫌。被告曾受有期徒刑執行完畢，5年內故
    意再犯本件有期徒刑以上之罪，為累犯，請依刑法第47條第
    1項之規定加重其刑。
三、依毒品危害防制條例第23條第2項、刑事訴訟法第251條第1
    項提起公訴。
    此    致
臺灣臺北地方法院
中    華    民    國    99    年    11    月    12    日
                              檢  察  官   黃  于  真
本件正本證明與原本無異
中    華    民    國    99    年    12    月    7     日
                              書   記  官  黃  淑  君
附錄本案所犯法條全文
毒品危害防制條例第10條
施用第一級毒品者，處 6 月以上 5 年以下有期徒刑。
施用第二級毒品者，處 3 年以下有期徒刑。